臺灣新竹地方法院民事裁定　　　　　　　99年度家訴字第68號
原　　　告　劉新娟
訴訟代理人　陳明正律師
被　　　告　吳忠信
　　　　　　吳忠義
上2 人共同
訴訟代理人　錢炳村律師
上列當事人間請求分割遺產事件，本院裁定如下：
    主  文
兩造應於本院民國100年10月17日上午9時40分辯論期日前，請辦
理閱卷抄錄頁數，並就附件事項提出記載完全之書狀於本院，以
繕本或影本直接通知他造，並於書狀首頁表明已將繕本或影本直
接通知他造之意旨。
    理  由
一按審判長如認言詞辯論之準備尚未充足，得定期間命當事人依
  第265 條至第267 條之規定，提出記載完全之準備書狀或答辯
  狀，並得命其就特定事項詳為表明或聲明所用之證據，此觀之
  民事訴訟法第268 條規定即明。
二查本件已指定民國100年10月17日上午9時40分言詞辯論期日，
  為期訴訟程序能集中調查及審理，依民事訴訟法第268條規定
  ，裁定如主文。
中    華    民    國    100     年    9     月    21  日
                  家事事庭      法  官  周美玲
正本係照原本作成。
本件不得抗告。
中    華    民    國    100     年    9     月    21  日
                                書記官  許庚森
附件：
一、原告方面：
(一)、請表列如下：（無庸表格化，但請逐點為之）
 1、本件請求分割土地，編號1（以下類推），地號、地目、面
    積、被繼承人持分、價值、本件請求分割為何、請求權基礎
    、卷證頁數。
    備註：請說明本件對造爭執與否。
          謄本部分應有原本，而卷內似為影本。
 2、本件請求分割建物，編號1（以下類推），地號、面積、被
    繼承人持分、價值、本件請求分割內容為何、請求權基礎、
    卷證頁數。
    備註：請說明本件對造爭執與否。
          謄本部分應有原本，而卷內似為影本。
 3、本件請求分割投資，被繼承人持股、死亡時各現值、本件請
    求分割內容為何、請求權基礎、卷證頁數。
    備註：請說明本件對造爭執與否。
 4、本件請求分割金錢，被繼承人於何金融機構之何帳號、本件
    請求分割內容為何、請求權基礎、卷證頁數。
    備註：請說明本件對造爭執與否。
 5、是否有非為分割遺產之請求，請求內容、請求權基礎（勿泛
    指某法則）、卷證出處。
    備註：請說明本件對造爭執與否。
 6、有無上列以外的請求。
(二)請說明本件訴訟標的金額之計算方式及是否有應補繳或已溢繳
  之情形。
(三)是否已提出被繼承人吳惠澤之全體繼承人戶籍謄本（記事欄勿
  省略），如否，併應提出。
(四)請求訊問之證人：
 1、已訊問者。
 2、尚未訊問者（姓名、地址）及其待證事實。
(五)書狀方面請提供電子檔到院。（勿以磁片）
二、被告方面：
(一)、請就卷內永豐商業銀行新竹分行民國100年5月30日函及附件
    所示，被繼承人帳戶於98年11月10日該日各筆「支出」欄，
    編號1（以下類推），金額、交易方式（指臨櫃取款或轉帳
    或其他方式，若為轉帳是轉入何人之何帳戶）、流向及用途
    暨證明方式。（務必逐筆說明）
(二)、請說明所謂吳昌伯「出資」於土地1事，吳昌伯與被繼承人
    間之法律關係。
(三)、請求訊問之證人：
 1、已訊問者。
 2、尚未訊問者（姓名、地址）及其待證事實。
(四)書狀方面請提供電子檔到院。（勿以磁片）
三、兩造訴訟代理人若有曾經解除受任的情形，請說明是否有再
    次受任並有委任狀在卷（卷頁）。